【裁判字號】    97,勞訴,1
【裁判日期】    970516
【裁判案由】    給付薪資等
【裁判全文】
臺灣新竹地方法院民事判決               97年度勞訴字第1號
原      告  丙○○
訴訟代理人  路春鴻律師
被      告  財團法人天主教湖口仁慈醫院
法定代理人  乙○○
訴訟代理人  張仁興律師
複 代 理人  甲○○
            林大華律師
            邱國旺律師
上列當事人間給付薪資等事件，本院於民國97年4月28日辯論終
結，判決如下：
    主  文
被告應給付原告新台幣壹拾伍萬仟陸佰零陸元，及自民國九十
三年五月一日起至清償日止，按年息百分之五計算之利息。
原告其餘之訴駁回。
訴訟費用由原告負擔百分之七十七，餘由被告負擔。
本判決第一項於原告以新台幣伍萬元為被告供擔保後得假執行，
但被告如以新台幣壹拾伍萬仟陸佰零陸元為原告預供擔保，得
免為假執行。
原告其餘假執行之聲請駁回。
    事實及理由
甲、程序方面：
    按當事人喪失訴訟能力或法定代理人死亡或其代理權消滅者
    ，訴訟程序在有法定代理人或取得訴訟能力之本人，承受其
    訴訟以前當然停止；又第168條至第172條及前條所定之承受
    訴訟人，於得為承受時，應即為承受之聲明，而聲明承受訴
    訟，應提出書狀於受訴法院，民事訴訟法第170條、第175條
    第1項、第176條分別定有明文。經查，原告提起本件訴訟時
    ，被告法定代理人原為謝國雄，嗣於訴訟進行中，其法定代
    理人變更為陳柏松，並提出書狀聲明承受訴訟，此有被告所
    提之醫療機構開業執照乙份為證，於法尚無不合，應予准許
    ，合先敘明。
乙、實體方面：
壹、原告主張：
一、查原告原受雇於被告醫院，職任精神醫學部精神科主任醫師
    ，嗣於民國91年初，因被告醫院總體營運狀況不甚理想，為
    創造醫院營收，乃鼓勵醫院各部門採用自主經營的方式管理
    ，亦即將各部門的營運獨立作帳，以部門營收扣除各項固定
    成本支出後所得的盈餘，撥充為該部門從業人員的績效獎金
    ，用以激勵各該部門從業人員拓展醫院業務並節省開支，使
    被告醫院的總體營收得以獲致改善。
二、91年3月間，被告醫院初步擇定由精神醫學部試行前開自主
    經營管理模式，並陸續召集相關部門主管討論諸如單獨立帳
    、費用的分攤、回餽金的比例等事項，幾經交換意見後，終
    至91年6月27日第5次會議時，達成共識，確立自主經營管理
    辦法，並由時任被告醫院精神醫學部主管的原告，代表該部
    門全體從業人員與被告簽訂自主經營辦法協議書，辦理期間
    自91年7月1日起至92年6月30日止，為期1年。
三、前開自主經營管理辦法於7月份實施後，在有績效獎金及盈
    餘可資分配的誘因下，原告所負責的精神醫學部全體從業人
    員，莫不加倍努力付出，一則創造營收，再則減少不必要支
    出，是從該辦法施行的7月份起，精神醫學部的營收扣除固
    定支出後，每月幾乎皆有數十萬元不等的盈餘，部門全體從
    業人員莫不同感振奮，惟被告醫院非但未依前開自主經營辦
    法的約定，將部門所得盈餘依比例分配予部門從業人員，並
    欲自92年2月起片面修改其內容，原告見被告醫院此舉，勢
    必失信於部門從業人員，除引致不滿外，並進而影響士氣，
    故雖極力反對，提出諍言，卻不見容於被告醫院管理階層，
    處處排擠原告，原告無奈，只得於92年5月31日離職，惟被
    告醫院竟剋扣原告5月份的部分薪資抑留不發，用以報復原
    告，並藉以殺雞儆猴。
四、按依被告醫院所簽訂的精神醫學部自主經營管理辦法，約定
    被告醫院應自該部門每月的盈餘中依一定比例計算獎金撥付
    予從業人員，原告是精神醫學部的從業人員之一，自得依前
    開被告醫院所自訂的辦法獲配獎金，而從該辦法施行之91年
    7月份起算至同年12月份止，原告可得獲分配的獎金總計為
    489,296元，加計被告醫院應發給而未發給原告5月份的薪資
    169,217元，合計658,513元，被告醫院自應如數給付。
五、對於被告之抗辯及爭點陳述：
（一）被告抗辯系爭協議是被告醫院與精神醫學部簽訂，契約當
      事人為被告醫院與精神醫學部，且精神醫學部性質上應屬
      非法人團體之合夥關係，原告以非契約當事人的身分為本
      件請求，其當事人不適格云云。惟查，
    1.承前所述，精神醫學部不論於自主經營辦法實施前或實施
      後，均隸屬於被告醫院，為被告醫院整體的一部分，且不
      論對內或對外，均無獨立性可言，而之所以單獨立帳，無
      非是方便計算精神醫學部營運的績效，並非因實施自主經
      營辦法後即完全獨立於被告醫院之外，換言之，精神醫學
      部的營運收入仍歸被告醫院所有，再由被告醫院依收支狀
      況計算盈餘後，依一定比例發放績效獎金予該部門的從業
      人員，此觀被告醫院於91年7月1日所頒訂的「精神醫學部
      自主經營人事薪資發放及績效管理辦法」即甚瞭然，此猶
      如公司或企業為激勵員工創造營收節約成本而與其內某部
      門的從業人員協議訂定業績或績效獎金的情況類似，該部
      門的從業人員自不可能因此而獨立於公司或企業之外，一
      變而成為非法人之合夥團體，其理甚明。
    2.再者，原告於與被告醫院簽訂「自主經營辦法協議書」時
      ，除是被告醫院精神醫學部的部門主管外，且為該部門的
      從業人員之一，亦即原告是代表精神醫學部全體的從業人
      員與被告醫院協議該自主經營管理辦法，而精神醫學部全
      體的從業人員包括原告在內，仍是被告醫院的員工，並非
      精神醫學部的員工，是原告依被告醫院與所屬精神醫學部
      的員工所協議的自主經營辦法，請求被告醫院給付應發給
      予原告的獎金，自無被告所謂當事人不適格的問題。從而
      ，被告抗辯原告以非契約當事人的身分為本件請求係當事
       人不適格云云，恐有誤會。
（二）自主經營自91年7月1日起實施，精神醫學部的全體從業人
      員共44人，獎金的計算方式係依被告醫院所訂定的「精神
      醫學部自主經營人事薪資發放及績效管理辦法」：
    1.依被告醫院所訂的前開管理辦法所示，績效節餘金額係指
      「總生產額」減「各項生產消費成本金額」，亦即營業收
      入減去成本支出的盈餘金額，再從該盈餘金額提撥30﹪作
      為部門共同基金，另70﹪則為變動績效獎金，其中分配額
      度的比例，醫師與其他人員各占50﹪，再由各個人按其績
      效點數計算個人可分配的金額。
    2.經查，原告所提出之91年7月至12月之各該精神醫學部費
      用分析表，皆係被告醫院所計算，除9月份外，每月均有
      數十萬不等之盈餘，乃被告醫院又提出與事實不符之統計
      表，謂虧損已無盈餘云云，顯係臨訟杜撰，不足採信。
（三）原告於精神醫學部自主經營辦法實施期間，仍為被告醫院
      員工，被告自應依法給付原告薪資：
    1.查依被告所頒訂的「精神醫學部自主經營人事薪資發放及
      績效管理辦法」貳、辦法內容二、薪資發放辦法1、「本
      部員工除機動績效之外，仍保有原仁慈醫院給付之各項薪
      津給付項目及原給付金額，每月由人事室及會計室依原程
      序處理，定時發給，並製成清單，由精神部收入內支付。
      」可知，原告不因精神醫學部實施自主經營辦法即喪失其
      與被告醫院間之僱用關係，被告醫院仍有依約給付薪資予
      原告之義務，僅薪資計入精神醫學部之經營成本內，作為
      計算盈餘分配獎金之依據，此所以被告醫院於原告離職前
      之92年4月份，仍按往例給付原告薪資，其故在此，是被
      告醫院辯稱應由精神醫學部給付原告薪資，應非的論。
    2.再者，原告係於92年5月31日離職，自5月7日起請休應休
      而未休之年休假，而年休假，本係被告醫院所應給與之假
      期，乃竟剋扣原告薪資，實屬不該。
六、綜上所述，本件被告醫院積欠應給付予原告之績效獎金及部
    分薪資，為此，爰依履行契約及僱傭的法律關係，請求：（
    一）被告應給付原告新臺幣65,8513元，及自起訴狀繕本送
    達翌日起迄清償日止，按年息百分之五計算之利息；（二）
    訴訟費用由被告負擔；（三）原告願供擔保，請准宣告假執
    行。
貳、被告則以：
一、原告基於契約法律關係起訴主張，本件請求被告應給付原告
    績效盈餘獎金，然原告以非契約當事人的身分為本件請求，
    顯不具有當事人適格，原告請求顯無理由，查：
（一）按「非法人之團體設有代表人或管理人者，有當事人能力
      ，為民事訴訟法第四十條第三項所明定。此項代表人或管
      理人為該團體與人涉訟時，自應以該團體為當事人，而由
      此項代表人或管理人為其法定代理人。」、「同鄉會已組
      織而未依法取得法人之資格者，雖不得認為法人，然仍不
      失為非法人之團體，查非法人之團體設有代表人或管理人
      者，當事人能力，為民事訴訟法第四十條第三項所明定，
      此項代表人或管理人為該團體與人涉訟時，自應以該團體
      為當事人，而由此項代表人或管理人為其法定代理人。」
      最高法院27年上字第766號、39年台上字第1227號判例參
      照。經查，本件原告所主張及為請求權基礎之契約，係因
      將被告醫院中之精神醫學部為獨立於被告醫院之外，自主
      經營，自負盈虧，由被告及精神醫學部簽訂協議契約。以
      非法人團體為契約當事人者，自應以該非法人團體為當事
      人，為訴訟上之起訴或被訴。
（二）又按「稱合夥者，謂二人以上互約出資以經營共同事業之
      契約。」民法第667條訂有明文。縱認精神醫學部非為非
      法人團體，該組織仍屬合夥關係，亦應以契約當事人之團
      體為訴訟上之起訴或被訴。
（三）本件原告請求獎金及薪資，縱先不論是否有不足給付之金
      額，均應對於該精神醫學部主張，蓋原告與被告之間並無
      契約關係，被告亦未曾受精神醫學部委任給付原告所主張
      之金額，被告逕依被告與精神醫學部間之契約關係對被告
      主張，顯無理由。
二、退步言之，縱認原告就本件訴訟請求具有當事人適格，然系
    爭精神醫學部經結算實已無甚盈餘，原告請求獎金部分亦無
    理由，蓋查：本件係因原告於被告醫院任精神醫學部主任之
    職時，認為精神醫學部大有發展空間，故而積極向醫院提案
    將精神醫學部自主經營，獨立於醫院之外。原告及精神醫學
    部所協議者，係將精神醫學部獨立於醫院，由精神醫學部利
    用醫院場地及資源，除攤付使用成本外，自主經營，自負盈
    虧。所謂自負盈虧，自應包括有虧損時，應由其自行承擔之
    。又所謂經營共同基金，自應係保留於精神醫學部，非經解
    散或結算，不得任意發放，以維繫自主經營之精神醫學部之
    存續，未經到期結算前，原告請求亦非有理。對於精神醫學
    部自主經營期間，經結算因虧損根本無甚結餘，故而精神醫
    學部亦未曾向被告主張，是原告所為之主張，並無理由。
三、又原告請求薪資部分，於精神醫學部自主經營後，應由精神
    醫學部支付，縱比照原告與被告薪資之協議，原告亦無有何
    所謂未受領取之金額，查：依系爭自主經營辦法協議書第8
    點之規定，原告薪資僅係精神醫學部委由被告代其支付，在
    精神醫學部獨立出醫院自主經營下，醫院之相對人係為精神
    醫學部，而其醫護人員之相對人亦應為精神醫學部，並非醫
    院。是以，本件被告與精神醫學部訂定協議後，關於精神醫
    學部所屬醫護人員薪資之給付，自應以精神醫學部為當事人
    主張之，原告認有何給付短缺之情形，亦應向精神醫學部請
    求。本件精神醫學部並未委任被告代付原告所主張之金額，
    且本件原告請求係為92年5 月分之薪資，比照醫院規定，原
    告於92年5月份僅工作5.5日，其餘天數其係請年休假，其薪
    資結構應為：底薪30,000元+職務加給10,000元+休假給薪
    40,333元，再扣除預繳所得稅及保險費等，共計72,073元，
    已於92年6月13日給付；另原告值班5日，值班費得分配金額
    為8,710元，亦於同年月16日給付。是故，原告關於5月份之
    薪資均已領受，其再為其他金額之請求，實無理由。並聲明
    ：原告之訴駁回，如受不利判決，願供擔保請准宣告免為假
    執行。
、兩造不爭執之事實：
一、被告與其院精神醫學部協議由該部門自主經營，並於91年6
    月17日由原告代表精神醫學部與被告簽訂自主經營辦法協議
    書，辦理期間自91年7月1日起至92年6月30日止，為期1年。
二、依被告與精神醫學部所簽訂之自主經營辦法協議書中約定，
    精神醫學部等員工之績效節餘金額係指營業收入減去成本支
    出的盈餘金額，再從該盈餘金額提撥30﹪作為部門共同基金
    ，另70﹪則為變動績效獎金，其中分配額度的比例，醫師與
    其他人員各占50﹪，再由各個人按其績效點數計算個人可分
    配的金額。
三、原告於92年5月31日自被告醫院離職時，領有系爭5月份薪資
    72,073元及值班費8,710元，共計80,783元。
肆、得心證之理由：
    本件兩造爭執之處應在於，原告是否可依精神醫學部與被告
    間簽訂之自主經營協議向被告請求變動績效獎金及科經營共
    同基金？精神醫學部自主經營後，應由何人給付原告薪資？
    原告向被告請求薪資是否有理由？茲論述如下：
一、原告是否可依精神醫學部與被告間簽訂之自主經營協議向被
    告請求變動績效獎金及科經營共同基金？
（一）查原告主張依精神醫學部與被告間簽訂之自主經營協議，
      被告應給付其獎金（含變動績效獎金289466元及科經營共
      同基金199,830元）之事實，業據其提出費用分析明細表
      、獎金計算明細表、變動績效給付明細等為證，惟為被告
      所否認，辯稱：原告非自主經營協議之當事人，不得依該
      自主經營協議向被告請求，且精神醫學部初雖有盈餘，然
      與其後虧損抵銷後已無盈餘等語。
（二）按解釋意思表示，應探求當事人之真意，不得拘泥於所用
      之辭句，民法第98條定有明文。觀之被告醫院之精神醫學
      部與被告簽訂之精神醫學部自主經營辦法協議書，其中第
      八項載明：精神醫學部以總營業額（即所有精神醫學部衍
      生相關收入項目）減去第四項需支付被告之費用（包括健
      保核退放大、醫療責任衍生司法費用、水電費、消防費、
      安檢費、電話費、衛耗材費、事務用品費、印刷用品費、
      工務及資訊耗材費、勞健保、福利金、三節獎金、久任獎
      金、其他津貼及獎金、外訓進修費用、醫護人員公會費、
      洗縫費、清潔人員人事費、藥品進價成本、放射成本、檢
      驗成本、檢查成本、伙食成本等）及第七項（以總營業額
      之5%支付被告分攤醫院成本）金額後，剩餘全部歸精神醫
      學部所有，用以支付精神醫學部人員之基本薪資，設立科
      經營共同基金，並自負盈虧，以依績效發放變動績效獎金
      及貼補營運臨時虧損，由該等約定之字面意義可知，精神
      醫學部與被告醫院間，在協議自主經營期間，行政及設備
      上仍需被告醫院之支援，惟精神醫學部需支付被告相關之
      費用，並分攤一定比例之醫院成本，而所剩盈餘則在支付
      精神醫學部人員之基本薪資後，就餘額依比例設立科經營
      共同基金、發放變動績效獎金、貼補營運臨時虧損；易言
      之，精神醫學部於自主經營期間，其財務係獨立設帳者，
      若依獨立設帳計算結果無盈餘，精神醫學部員工則無績效
      獎金可領取，此由原告本人於本院審理時自承：自主經營
      開始後，精神醫學部之人員薪資是由精神醫學部自己的收
      入來付，如果沒有盈餘，醫院就先墊付薪資，但將來需由
      精神醫學部醫生償還，也就是精神醫學部行政上隸屬於被
      告，由醫院代管，但財務上是獨立的等情（見本院97年2
      月20日言詞辯論筆錄）亦可知。然再參諸被告醫院與其精
      神醫學部訂立該自主經營辦法協議之初衷，其原始目的係
      被告為推展其院內精神醫學部之精神醫療業務，彌補虧損
      ，故以精神醫學部獨立設帳之方式，明瞭盈虧項目，而以
      營收之盈餘設置變動績效獎金藉以獎勵精神醫學部人員，
      即係被告為鼓勵其院內精神醫學部員工推展精神醫學部之
      醫療業務，而在基本薪資外，另設置變動績效獎金，在精
      神醫學部營運有盈餘之情形下，額外給付精神醫學部員工
      績效獎金，僅為單獨計算精神醫學部營運之績效，始將精
      神醫學部之營收、支出等帳目獨立設帳，此由精神醫學部
      員工之薪資仍由被告醫院發放，僅計算盈餘前先扣除員工
      薪資亦可知（即將員工薪資列為人事成本），究不能以獨
      立設帳即解釋為精神醫學部脫離被告醫院而獨立。是解釋
      該自主經營辦法協議訂立之真意及實質目的，該自主經營
      辦法協議書乃被告醫院對其內部單位即精神醫學部所設立
      之辦法，即為被告為推展精神醫學部業務之獎勵措施，此
      觀之訂立自主經營協議辦法前之歷次會議紀錄即明，是該
      自主經營「辦法」「協議書」，形式上雖係精神醫學部與
      被告訂立之「協議書」，然精神醫學部僅係被告醫院內之
      一單位，並無從與被告訂立何協議，實質上應係被告醫院
      內部對精神醫學部所設立之「辦法」，此由被告91年5月
      22日、5月28日會議院長之發言亦可得見，有該會議記錄
      附卷可參。
（三）由上可知，被告醫院之精神醫學部於自主經營期間雖獨立
      設帳，然係為計算精神醫學部單獨營運之盈餘所致，在被
      告醫院計算精神醫學部所有剩餘之金額，並支付精神醫學
      部人員薪資後，仍有盈餘才就精神醫學部所剩餘之金額依
      績效計算精神醫學部員工之變動績效獎金而予發放；是原
      告就自主經營期間所可取得之變動績效獎金，實質上自應
      向被告醫院為請求，不應拘泥於該自主經營協議辦法之約
      定，而謂原告不得向被告請求，否則即與現實情況不符。
      是以，原告雖非自主經營辦法協議之形式上當事人，然該
      協議實質上乃被告醫院為鼓勵精神醫學部員工對內所設置
      之獎勵措施，原告自得依據訂立該協議之意旨，向被告為
      變動績效獎金之請求，始符情理。
（四）次查，原告請求被告給付變動績效獎金289,466元一節，
      業據其提出費用分析明細表、變動績效給付明細等為證，
      而被告對於精神醫學部自主經營期間之盈餘計算，亦提出
      精神醫學部自主經營損益計算表乙紙。經本院比對兩造提
      出之費用分析明細表與精神醫學部自主經營損益計算表，
      二者之盈餘數額雖有差異，然就收入及成本數額原則上無
      何差異，僅被告在人事成本中就三節獎金乃平均攤列，並
      有其他人事成本之列計，而原告所提費用明細表則就三節
      獎金未予攤列（此由91年9月單獨列計秋節獎金可知），
      且僅列計部分人事成本。就此等人事成本與三節獎金列計
      之差異，因三節獎金原即屬被告醫院之人事成本，被告以
      平均攤列之方式計算，尚屬合理，而原告對於被告所提精
      神醫學部自主經營損益計算表，亦僅就92年1月至6月之成
      本支出數額較91年7月至12月為高一節有異議，對於91年7
      月至12月部分則未表示異議，再參諸變動績效獎金乃被告
      給予精神醫學部員工之獎勵，本院認以被告醫院所為計算
      為精神醫學部員工變動績效獎金之給付標準，尚屬合理，
      是依據被告提出之精神醫學部自主經營損益計算表，並以
      盈餘金額之70﹪為變動績效獎金，醫師與其他人員各占50
      ﹪，再由原告績效點數計算結果，原告自91年7月起至91
      年12月止所得請求之變動績效獎金應為153,606元（
      29339+ 23690+13909+49383+3420+33865=153606）。至被
      告主張以92年1月以後之虧損與前所生盈餘互為抵銷一節
      ，因盈餘之計算乃每月獨立計算，91年7月至91年12月間
      既有盈餘，被告即應依該等盈餘計算獎勵精神醫學部員工
      ，不得以其後之虧損與前所應給付之績效獎金互為抵銷，
      是被告此部分抗辯並不足採。
（五）至原告請求科共同經營基金199,830元部份，因該科共同
      經營基金乃由精神醫學部之上開盈餘中抽取30%，以作為
      精神醫學部營運或其他必要支出等急需，應屬精神醫學部
      所有者，原告僅係精神醫學部員工之一，其以個人名義請
      求被告向其給付科共同經營基金，自無理由。
二、精神醫學部自主經營後，應由何人給付原告薪資？原告向被
    告請求薪資是否有理由？
（一）承前所述，系爭自主經營辦法協議乃被告為鼓勵精神醫學
      部員工所設置之辦法，除基本薪資外，尚可取得變動績效
      獎金，而有關精神醫學部員工之薪資雖係由精神醫學部獨
      立設帳計入人事成本中，然此僅係為計算盈餘分配績效獎
      金之依據，精神醫學部之員工仍屬被告醫院之員工，被告
      自仍應依原有薪資給付方法支付精神醫學部員工薪資，此
      由精神醫學部自主經營人事薪資發放及績效管理辦法中，
      有關薪資發放部份規定「本部員工除機動績效之外，仍保
      有原仁慈醫院給付之各項薪津給付項目及原給付金額，每
      月由人事室及會計室依原程序處理，定時發給，並製成清
      單，由精神部收入內支付。」亦可知，是在自主經營期間
      ，原告之薪資自仍應由被告發給，始符實際，被告辯稱應
      向精神醫學部請求等語，尚不足採。
（二）原告雖主張92年5月之薪資有部分未為給付，惟查，行政
      院勞工委員會於86年9月1日以（86）台勞動一字第037287
      號公告：「醫療保健服務業（醫師除外）之工作者，自87
      年7月1日起適用勞動基準法。」，即醫師並無勞動基準法
      之適用，再參以醫師之執行業務性質與勞工之具有從屬性
      者大有不同，亦無勞動基準法之準用或類推適用必要，是
      兩造間之薪資即應依兩造之約定及僱傭關係為依據。而就
      原告92年5月之薪資，因原告於該月份僅上班5天半，其餘
      均係請年休假，有被告提出之醫師請假報告單影本附卷可
      稽，原告對此亦未爭執（見本院97年2月20日言詞辯論筆
      錄），而被告醫院就醫師休假時之薪資給付及計薪方式，
      已於「專任主治醫師薪資標準」中載明，有被告提出之該
      「專任主治醫師薪資標準」在卷可憑，被告亦已依該標準
      所載計薪方式支付原告92年5月之薪資，此亦為原告所不
      爭執，並有原告提出之存摺影本在卷足參，則原告再依僱
      傭關係主張被告扣減薪資，自與兩造原就年休假給薪方式
      之約定未合。
三、綜上，上開精神醫學部自主經營辦法協議書乃被告為提升精
    神醫學部醫療業務績效，而對於精神醫學部員工制定之獎勵
    辦法，原告為精神醫學部之一員，自得在精神醫學部有盈餘
    之情形下，向被告請求該變動績效獎金之給付，且原告在精
    神醫學部自主經營期間，仍為被告醫院之醫師，自仍應依原
    有給薪約定給付薪資。從而，原告依據上開自主經營辦法協
    議及僱傭關係，請求被告給付變動績效獎金及薪資153,606
    元及自起訴狀繕本送達翌日（即93年5月1日）起至清償日止
    ，按年息百分之五計算之利息為有理由，應予准許，逾此範
    圍之請求，則無所據，應予駁回。
四、兩造陳明願供擔保，聲請宣告假執行或免為假執行，經核原
    告勝訴部分，合於法律規定，爰分別酌定相當之擔保金額宣
    告之；原告其餘假執行之聲請，因訴之駁回而失所依據，不
    予准許。
五、因本案事證已臻明確，兩造其餘主張陳述及所提之證據，經
    審酌後，認均與本件結論無違，爰不再論述，附此敘明。
伍、訴訟費用負擔之依據：民事訴訟法第79條。
中    華    民    國    97    年    5     月    16    日
                  民事第一庭    法  官  林南薰
以上正本係照原本作成。
如對本判決上訴，須於判決送達後20日內向本院提出上訴狀。
中    華    民    國    97    年    5     月    16    日
                                書記官  楊書棼


司法院資訊處製作；財團法人民間司法改革基金會備份。
